【裁判字號】    97,事聲,2
【裁判日期】    971128
【裁判案由】    聲明異議
【裁判全文】
臺灣宜蘭地方法院民事裁定               97年度事聲字第2號
聲  明  人  甲○○
相  對  人  乙○○
上列當事人間聲請支付命令事件，聲明人對於中華民國97年4月
16 日本院96促字第7007號裁定聲明異議，本院裁定如下：
    主  文
異議駁回。
聲明程序費用新台幣壹仟元由聲明人負擔。
    理  由
一、本件聲明異議意旨如附件所示。
二、按債務人於支付命令送達後，逾20日之不變期間始提出異議
    者，法院應以裁定駁回之，民事訴訟法第518條定有明文。
    又民事訴訟法第138條所規定之寄存送達，係以文書寄存送
    達地之自治或警察機關，並作送達通知書，黏貼於應受送達
    人住居所、事務所或營業所門首時為「送達之時」，應受送
    達人究何時前往領取應受送達之文書，於送達之效力不生影
    響。
三、查本院96年度促字第7007號支付命令，乃於民國96年8月28
    日寄存送達正本於異議人戶籍所在地即宜蘭縣羅東鎮○○街
    150巷31號所屬之宜蘭縣警察局羅東分局成功派出所，有戶
    籍謄本及送達證書在卷可證。聲明人雖稱目前之住所乃在宜
    蘭縣三星鄉○○路○段372號，並未居住於前開戶籍地，且亦
    為相對人所明知，相對人竟故瞞法院，使法院將支付命令對
    非住所地之戶籍地送達，其心可殊；且系爭支付命令於96年
    7月19日核發，無法於3個月內送達，應早已於96年10月20日
    失效，故原核發之確定證明應予撤銷云云。然查，系爭支付
    命令第1次送達時，因依相對人於聲請狀所載之宜蘭縣三星
    鄉○○路116-9號址為送達，因查無該址而遭退回，本院乃
    命相對人提出本件聲明人之戶籍謄本後，始對聲明人之戶籍
    址為送達而經寄存送達在案，此均有送達證書、本院函及戶
    籍謄本可按。而查戶籍登記雖戶籍法上所規定之行政管理事
    項，然其乃人民權利義務重要事項通知或行使之重要資料，
    依一般常理人民對其所設戶籍所在均有相當關聯，即使非長
    住之處所，設籍人亦應可常回該處查看或留有相當聯絡方法
    ，以避免如繳稅通知、罰單、投票通知等重要文件有所遺漏
    。於法院實務亦常於無法依當事人書狀所記載地址為送達，
    而命當事人提出相關人員之戶籍謄本據以為合法送達，自不
    得由當事人於事後任意爭執非居住於戶籍地，而主張送達不
    合法，方可維持法之安定性。本件系爭支付命令乃於96年8
    月28日為寄存送達，異議期間應自96年8月28日起迄96年9月
    29日止（含寄存送達生效期間10日及在途期間2日），聲明
    人遲至97年3月28日始向本院聲明異議，有本院收狀章可按
    ，其異議顯已逾法定期間。故本件原裁定依法駁回聲明人之
    異議，於法並無不合，聲明人再執陳詞，對原裁定聲明異議
    ，應予駁回。
四、據上論結，本件異議為無理由，依民事訴訟法第240條之4第
    3 項，裁定如主文。
中    華    民    國    97    年    11    月    28    日
                    台灣宜蘭地方法院民事庭
                         法  官  張軒豪
正本與原本無異。
如不服本裁定，須於裁定送達後10日內向本院提起抗告（須附繕
本），並繳納抗告費新臺幣1,000元。
中    華    民    國    97    年    12    月    1     日
                         書記官  詹玉惠


司法院資訊處製作；財團法人民間司法改革基金會備份。
